臺灣彰化地方法院刑事判決　　　　　　　100年度易字第720號
公　訴　人　臺灣彰化地方法院檢察署檢察官
被　　　告　詹閔惠
上列被告因竊盜案件，經檢察官提起公訴（100年度偵字第4688
號、100年度偵緝字第265號、100年度偵緝字第266號、100年度
偵緝字第267號），本院判決如下：
    主      文
詹閔惠竊盜，累犯，處有期徒刑壹年肆月；又侵入住宅竊盜，累
犯，處有期徒刑拾壹月；又侵入住宅竊盜，累犯，處有期徒刑拾
壹月；又侵入住宅竊盜，累犯，處有期徒刑捌月。應執行有期徒
刑年陸月。
    事      實
一詹閔惠曾因竊盜等案件，經本院以90年度訴字第551號判決就
  竊盜部分處有期徒刑1年2月，強制性交部分處有期徒刑3年6月
  ，定應執行刑有期徒刑4年6月，並於刑之執行前，令入勞動場
  所強制工作3年確定，再由本院以97年度聲減字第301號裁定就
  竊盜部分減為有期徒刑7月，與不得減刑之強制性交部分所處
  有期徒刑定應執行刑有期徒刑4年確定，於民國99年5月30日縮
  刑期滿執行完畢。
二詎詹閔惠不知悔改，竟又實行下列犯罪：
  (一)詹閔惠於99年12月27日下午3時25分許，騎乘不知情之詹繡
    連所有車牌號碼TG3-952號機車，行經彰化縣員林鎮○○○
    路209號洪妙榛之住宅，見有機可乘，竟基於意圖為自己不
    法所有之竊盜犯意及妨害自由犯意，於日間侵入，並至2樓
    房間內，徒手竊取洪妙榛所有現金新臺幣（下同）183,626
    元得手，隨即逃逸。嗣因洪妙榛發現被害，乃報警調閱路口
    影像監視器後，循線於100年1月1日通知詹閔惠到案詢問查
    獲。
  (二)詹閔惠於100年2月2日下午4時許，騎乘上開機車，行經彰化
    縣大村鄉○○村○○路18之23號葉芝琪之住宅，見有機可乘
    ，竟基於意圖為自己不法所有之竊盜犯意，侵入該住宅，並
    至2樓2之3室葉芝琪使用之房間內，徒手竊取葉芝琪所有現
    金30,000元得手，隨即逃逸。嗣因葉芝琪發現被害，乃報警
    調閱現場影像監視器後，循線於100年2月10日通知詹閔惠到
    案詢問查獲，並由詹閔惠主動交付所餘贓款3,000元（已發
    還葉芝琪）。
  (三)詹閔惠於100年3月23日上午11時許，騎乘自行車，行經彰化
    縣埔心鄉○○路468號黃正雄之住宅，見有機可乘，竟基於
    意圖為自己不法所有之竊盜犯意，將自行車暫放庭院，再侵
    入該住宅（起訴書認詹閔惠係踰越圍牆後侵入，業經檢察官
    於本院審理中當庭更正），並至1樓房間內，徒手在床頭櫃
    抽屜內竊取黃正雄所有現金12,000元（面額均為1,000元）
    得手，隨即翻出牆外，轉回庭院騎乘自行車逃逸。詹閔惠逃
    逸時，適為途經該處之蔡穗祥目擊，轉告在附近田間工作之
    江鏞，江鏞遂尾隨詹閔惠，並通知黃正雄，而於同日中午12
    時10分許，在彰化縣員林鎮○○街○道旁合力將詹閔惠以現
    行犯逮捕，並為警當場扣得上開贓款。
  (四)詹閔惠於100年5月25日上午10時17分許，行經彰化縣員林鎮
    ○○路○段339號黃家豪經營之理髮店兼住宅，當時理髮店外
    已牌示「本日公休」，詹閔惠見有機可乘，竟基於意圖為自
    己不法所有之竊盜犯意，侵入該住宅，並徒手竊取收銀台內
    黃家豪所有現金30元得手，適為黃家豪返家發覺報警，而於
    同日上午10時24分許，為警以現行犯逮捕，並扣得上開贓款
    （已發還黃家豪）。
三洪妙榛、葉芝琪被害部分，案經洪妙榛、葉芝琪訴由彰化縣警
  察局員林分局報告臺灣彰化地方法院檢察署檢察官偵查起訴；
  黃正雄被害部分，案經黃正雄訴由彰化縣警察局溪湖分局報告
  臺灣彰化地方法院檢察署檢察官偵查起訴；黃家豪被害部分，
  案經彰化縣警察局員林分局報告臺灣彰化地方法院檢察署檢察
  官偵查起訴。
    理      由
一本案當事人所提出之後述證據，且屬被告詹閔惠以外之人於審
  判外之陳述者，因雙方均同意採為證據（本院卷第91頁反面）
  ，又無不適當情形，符合刑事訴訟法第159條之5第1項規定，
  應得為證據。
二訊據被告詹閔惠對於上揭犯罪事實坦承不諱（本院卷第106頁
  反面、第109頁），核與證人洪妙榛、葉芝琪、黃正雄、黃家
  豪、詹繡連、蔡穗祥、江鏞於警詢、檢察官偵查中之證述相符
  （100偵1877號卷第15至18頁，100偵2903號卷第15至18、42至
  43、45至49頁，100偵3114號卷第15至17頁，100偵4688號卷第
  14至15頁），且有犯罪現場平面圖、監視器翻拍照片、扣押筆
  錄、查獲過程與扣案物品照片、贓物認領保管單、機車車籍資
  料可稽（100偵1877號卷第20至33頁，100偵2903號卷第19至21
  、25至26頁，100偵3114號卷第25至29頁，100偵4688號卷第20
  至22頁）。綜上論述，被告之自白與事實相符，可以採信，事
  證明確，其犯行均堪認定。告訴人黃正雄被害部分，起訴書雖
  認被告係踰越圍牆後侵入住宅竊盜，然被告於警詢、檢察官偵
  查中及本院審理中從未自承得手前踰越圍牆，於本院審理中並
  供稱「案發當天我先騎腳踏車進入黃正雄住家庭院，腳踏車停
  在院子空地，我再進去室內偷現金一萬二千元，都是千元鈔，
  偷到錢後我翻牆出來，再回到庭院騎腳踏車離開」（本院卷第
  106頁反面），而證人蔡穗祥、江鏞於警詢、檢察官偵查中所
  證，均係被告翻出牆外，轉回庭院騎乘自行車逃逸之情節，並
  未目擊被告得手前有何踰越圍牆之事實（100偵2903號卷第17
  至18、45至49頁），此部分亦經檢察官於本院審理中當庭更正
  （本院卷第106頁反面），自難認被告侵入住宅前，曾踰越圍
  牆，附此敘明。
三行為後法律有變更者，適用行為時之法律，但行為後之法律有
  利於行為人者，適用最有利於行為人之法律，刑法第2條第1項
  定有明文。被告於日間侵入告訴人洪妙榛之住宅並竊取財物部
  分，刑法第320條第1項規定「意圖為自己或第三人不法之所有
  ，而竊取他人之動產者，為竊盜罪，處5年以下有期徒刑、拘
  役或5百元以下罰金。」惟被告行為後，刑法第321條已於100
  年1 月26日修正公布，並自同年月28日施行，該條原規定「犯
  竊盜罪而有左列情形之一者，處6月以上、5年以下有期徒刑：
  一於夜間侵入住宅或有人居住之建築物、船艦或隱匿其內而犯
  之者。二毀越門扇、牆垣或其他安全設備而犯之者。三攜帶兇
  器而犯之者。四結夥三人以上而犯之者。五乘火災、水災或其
  他災害之際而犯之者。六在車站或埠頭而犯之者。前項之未遂
  犯罰之。」修正後規定「犯竊盜罪而有下列情形之一者，處6
  月以上、5年以下有期徒刑，得併科新臺幣10萬元以下罰金：
  一侵入住宅或有人居住之建築物、船艦或隱匿其內而犯之者。
  二毀越門扇、牆垣或其他安全設備而犯之者。三攜帶兇器而犯
  之者。四結夥三人以上而犯之者。五乘火災、水災或其他災害
  之際而犯之者。六在車站、埠頭、航空站或其他供水、陸、空
  公眾運輸之舟、車、航空機內而犯之者。前項之未遂犯罰之。
  」經核上開修正之條文並非廢止舊法，另立新法，而係於同一
  犯罪類型之規範，具有延續性，僅構成要件及法定刑有所變更
  而已，乃屬刑罰法律之變更；而於修正後侵入住宅或有人居住
  之建築物、船艦或隱匿其內竊盜者，無論是否於夜間犯之，均
  應論以刑法第321條第1項第1款之罪。是比較新舊法結果，行
  為後之法律對被告不利，自應依刑法第2條第1項前段規定，適
  用行為時之法律即刑法第320條第1項規定。至於被告竊取告訴
  人葉芝琪、黃正雄與被害人黃家豪之財物部分，係在前開條文
  修正施行後為之，自無比較新舊法必要，附此敘明。
四告訴人洪妙榛被害部分，核被告所為，係犯刑法第306條第1項
  無故侵入住宅罪、刑法第320條第1項之竊盜罪；告訴人葉芝琪
  、黃正雄與被害人黃家豪被害部分，核被告所為，均係犯修正
  後刑法第321條第1項第1款侵入住宅竊盜罪（起訴書就告訴人
  黃正雄被害部分，認係構成修正後刑法第321條第1項第1款、
  第2款踰越安全設備侵入住宅竊盜罪，業經檢察官當庭更正，
  見本院卷第106頁反面至第107頁正面）。客觀上具有數行為外
  觀之犯罪應如何論罪，在犯罪態樣不同及所侵害法益數不同之
  情況下，宜審酌犯罪行為人犯罪之決意及時間之差距、空間之
  緊密與否，所侵害之法益數等綜合判斷，同時更應避免產生刑
  罰過重之不合理現象。被告侵入告訴人洪妙榛之住宅，既意在
  入內竊取財物，前後時空緊密，侵害同一人之法益，觸犯構成
  要件不同之罪名，應依刑法第55條想像競合犯規定，從一重之
  竊盜罪論處。被告所犯4罪，犯意各別，行為不同，應分論併
  罰。查被告曾因竊盜等案件，經本院以90年度訴字第551號判
  決就竊盜部分處有期徒刑1年2月，強制性交部分處有期徒刑3
  年6月，定應執行刑有期徒刑4年6月，並於刑之執行前，令入
  勞動場所強制工作3年確定，再由本院以97年度聲減字第301號
  裁定就竊盜部分減為有期徒刑7月，與不得減刑之強制性交部
  分所處有期徒刑定應執行刑有期徒刑4年確定，於99年5月30日
  縮刑期滿執行完畢，此有臺灣高等法院被告前案紀錄表可按，
  其受有期徒刑之執行完畢，5年內故意再犯本案有期徒刑以上
  之罪，為累犯，應依刑法第47條第1項規定加重其刑。爰審酌
  被告素行不佳，所犯已破壞他人財產及自由法益，偵審中兩度
  逃匿，有通緝書可憑，檢察官偵查中及本院審理之初未坦認全
  部犯行，仍飾詞辯解，惟後已全部認罪，告訴人洪妙榛被害金
  額最高，告訴人葉芝琪、黃正雄與被害人黃家豪依序次之，被
  害人黃家豪已回復損害，告訴人黃正雄失竊之現金業已扣案，
  告訴人葉芝琪僅回復少許損害，告訴人洪妙榛失竊之現金則分
  文未還及其他一切情狀，分別量處如主文所示之刑，並定應執
  行刑，以資懲儆。
五扣案之頭套、手套、口罩難認係供本案各次犯罪所用之物，日
  幣、面額100元新臺幣難認係因犯罪所得之物，且均非違禁物
  ，不符法定沒收要件，無從宣告沒收。扣案之面額1,000元新
  臺幣共12張，乃告訴人黃正雄失竊之現金，業據被告供承在卷
  （本院卷第106頁反面），且無第三人主張權利，又無留存之
  必要，已由本院依刑事訴訟法第142條第1項規定裁定發還，附
  此敘明。
據上論斷，應依刑事訴訟法第299條第1項前段，刑法第2條第1項
、第320條第1項、第306條第1項、修正後第321條第1項第1款、
第55條、第47條第1項、第51條第5款，刑法施行法第1條之1，判
決如主文。
本案經檢察官紀雅惠到庭執行職務。
中    華    民    國   100    年    10    月    17    日
                  刑事第三庭  法  官  廖政勝
以上正本證明與原本無異。
如不服本判決應於收受判決後10日內向本院提出上訴書狀，並應
敘述具體理由；其未敘述上訴理由者，應於上訴期間屆滿後20日
內向本院補提理由書（均須按他造當事人之人數附繕本）「切勿
逕送上級法院」。
告訴人或被害人對於判決如有不服具備理由請求檢察官上訴者，
其上訴期間之計算係以檢察官收受判決正本之日期為準。
中    華    民    國   100    年    10    月    17    日
                              書記官  莊何江
附錄：
刑法第306條第1項
無故侵入他人住宅、建築物或附連圍繞之土地或船艦者，處1年
以下有期徒刑、拘役或3百元以下罰金。
刑法第320條第1項
意圖為自己或第三人不法之所有，而竊取他人之動產者，為竊盜
罪，處5年以下有期徒刑、拘役或5百元以下罰金。
修正後刑法第321條第1項
犯竊盜罪而有下列情形之一者，處6月以上、5年以下有期徒刑，
得併科新臺幣10萬元以下罰金：
一侵入住宅或有人居住之建築物、船艦或隱匿其內而犯之者。